# 请教陈版有关私募基金使用金融工具新准则

提问人：毛翻翻 时间：2018-05-14 17:17:11
陈版主，目前有很多私募基金，他们将对外股权投资中，购买新三板股票交易时发生的佣金及手续费都列示在了管理费用，而非冲减投资收益，请问这种做法是新准则的要求吗？是否正确呢？

回答人：chenyiwei
不论是老准则还是新准则，在取得以公允价值计量且其变动计入损益的金融资产时所发生的交易费用均应直接计入投资收益。当然，私募基金作为投资性主体，如果其利润表的格式不同于一般的工商企业，则按其列报格式确定。如果此类支出较大，不排除单列损益项目。